臺灣屏東地方法院刑事判決　　　　　　　 94年度訴字第618號
公　訴　人　臺灣屏東地方法院檢察署檢察官
被　　　告　甲○○
上列被告因違反毒品危害防制條例案件，經檢察官提起公訴及移
送併案審理（起訴案號：94年度毒偵字第265 號、94年度毒偵字
第821 號，併辦案號：94年度毒偵字第1034號），本院裁定改依
簡式審判程序審理，判決如下：
    主  文
甲○○連續施用第一級毒品，累犯，處有期徒刑壹年貳月。附表
1 編號1 、2 、附表2 編號1 之物均沒收銷燬。附表2 編號2之
物均沒收。
    事  實
一、甲○○曾於民國83年間，因違反肅清煙毒條例案件，先後經
　　本院以83年度訴字第97號判處有期徒刑3 年2 月、83年度訴
    字第644 號判處有期徒刑3 年6 月確定，上開2 罪接續執行
    ，於85年12月26日因縮短刑期假釋出監，假釋期滿日為90年
    4 月8 日，殘刑餘4 年2 月9 日。復於87年間（假釋期間內
    ），因施用毒品案件，經臺灣高雄地方法院以87年度毒聲字
    第1097號裁定送觀察、勒戒後，經評定認為有繼續施用毒品
    傾向，再由臺灣高雄地方法院以87年度毒聲字第1571號裁定
    送臺灣屏東戒治所施以強制戒治，嗣因戒治成績良好，經臺
    灣高雄地方法院以87年度毒聲字第4168號裁定停止戒治付保
    護管束期滿，並經臺灣高雄地方法院檢察署檢察官於88年9
    月6 日以88年度戒毒偵字第159號為不起訴處分確定。於88
    年間（假釋期間內），再因施用毒品案件，經臺灣屏東地方
    法院檢察署檢察官聲請強制戒治並提起公訴，強制戒治部分
    ，經本院以88年度毒聲字第2432號裁定送臺灣屏東戒治所施
    以強制戒治，89年4 月18日停止戒治處分，於同年12月6 日
    戒治期滿；刑責部分，經本院於89年1 月21日以88年度易字
    第1477號判處有期徒刑10月確定。前開假釋經撤銷，所餘有
    期徒刑殘刑4 年2 月9 日部分與有期徒刑10月部分接續執行
    ，甫於93年11月2 日因縮刑期滿執行完畢出監。
二、甲○○猶不知悔改，於上開強制戒治執行完畢後5 年內，復
    基於施用第1 級毒品海洛因之概括犯意，自94年1 月中旬某
    日某時許起，迄同年3 月17日某時許止，在屏東縣東港鎮○
    ○里○○街103 之2 號住處內，以將海洛因摻水後以針筒注
    射血管之方式，連續施用海洛因多次。嗣分別於：(一)94年1
    月20日9 時許，為警於上開住處查獲，並扣得附表1 所示之
    海洛因1 包（淨重0 點26公克，空包裝重1 點07公克）及注
    射針筒1 支（其上含不可析離之海洛因成分）；(二)於94年3
    月19日13時許，為警持搜索票在上開住處查獲，並扣得附表
    2 所示之注射針筒8 支（其中4 支其上含不可析離之海洛因
    成分）。
三、案經屏東縣警察局東港分局、高雄市政府警察局三民第二分
　　局報告臺灣屏東地方法院檢察署檢察官偵查起訴暨移送併案
    審理。
    理    由
一、上開事實業據被告甲○○坦承不諱，且被告於94年1 月20日
    、94年3 月19日經警查獲後，採尿送驗結果，其尿液確呈嗎
    啡陽性反應，此有屏東縣衛生局煙毒及麻醉藥品類委託檢驗
    結果通知書、高雄市立凱旋醫院濫用藥物尿液檢驗報告、臺
    灣檢驗科技股份有限公司濫用藥物尿液檢驗報告各一紙附卷
    可稽（94年度毒偵字第265 號卷第21頁、94年度毒偵字第82
    1 號卷第17頁、第22頁）。又附表1 編號1 、2 、附表2 編
    號1 所示之物，經送檢驗結果，均呈海洛因陽性反應，有法
    務部調查局鑑定通知書1 紙及高雄醫學大學附設中和紀念醫
    院檢驗報告5 紙在卷可稽（94年度毒偵字第265 號卷第19頁
    、本院卷第16至第19頁、第26頁），是被告有施用第一級毒
    品之事實，應可確信。又被告曾於83年間，因違反肅清煙毒
    條例案件，先後經本院以83年度訴字第97號判處有期徒刑3
    年2 月、83年度訴字第644 號判處有期徒刑3 年6 月確定，
    上開2 罪接續執行，於85年12月26日因縮短刑期假釋出監，
    假釋期滿日為90年4 月8 日，殘刑餘4 年2 月9 日。復於87
    年間（假釋期間內），因施用毒品案件，經臺灣高雄地方法
    院以87年度毒聲字第1097號裁定送觀察、勒戒後，經評定認
    為有繼續施用毒品傾向，再由臺灣高雄地方法院以87年度毒
    聲字第1571號裁定送臺灣屏東戒治所施以強制戒治，嗣因戒
    治成績良好，經臺灣高雄地方法院以87年度毒聲字第4168號
    裁定停止戒治付保護管束期滿，並經臺灣高雄地方法院檢察
    署檢察官於88年9 月6 日以88年度戒毒偵字第159 號為不起
    訴處分確定。於88年間（假釋期間內），再因施用毒品案件
    ，經臺灣屏東地方法院檢察署檢察官聲請強制戒治並提起公
    訴，強制戒治部分，經本院以88年度毒聲字第2432號裁定送
    臺灣屏東戒治所施以強制戒治，89年4 月18日停止戒治處分
    ，於同年12月6 日戒治期滿；刑責部分，經本院於89年1 月
    21日以88年度易字第1477號判處有期徒刑10月確定。前開假
    釋經撤銷，所餘有期徒刑殘刑4 年2 月9 日部分與有期徒刑
    10月部分接續執行，甫於93年11月2 日因縮刑期滿執行完畢
    出監之事實，有臺灣屏東地方法院檢察署刑案資料查註紀錄
    表、臺灣高等法院被告全國前案紀錄表等在卷足憑，本件事
    證已明，被告於強制戒治執行完畢釋放後5 年內，施用第一
    級毒品海洛因之犯行應堪認定。
二、按海洛因為毒品危害防制條例所定之第一級毒品，是核被告
    所為，其施用第一級毒品之行為，係犯毒品危害防制條例第
    10條第1 項之施用第一級毒品罪，其持有之低度行為為施用
    之高度行為所吸收，不另論罪。被告多次施用海洛因，係時
    間密接，犯罪構成要件相同，顯係基於概括犯意為之，應依
    連續犯規定論處一罪，並加重其刑。又被告曾因毒品案件，
    經本院於89年1 月21日以88年度易字第1477號判處有期徒刑
    10月確定，與假釋經撤銷之殘刑4 年2 月9 日接續執行，甫
    於93年11月2 日因縮刑期滿執行完畢，有臺灣屏東地方法院
    檢察署刑案資料查註紀錄表、臺灣高等法院被告全國前案紀
    錄表等在卷足憑，其於執行完畢後五年內，再犯本件有期徒
    刑以上之罪，為累犯，應依刑法第四十七條規定加重其刑，
    並遞加重之。爰審酌被告前因施用毒品犯行，甫經觀察、勒
    戒及強制戒治後，仍故態復萌，再予施用毒品不輟，無視於
    毒品對於自身健康之戕害及國家對於杜絕毒品犯罪之禁令，
    惡性非輕，並審酌被告施用毒品之次數、犯後坦承犯行，態
    度尚佳等一切情狀，量處如主文所示之刑。又(一)、附表1 編
    號1 之海洛因，及其上之包裝袋，因與毒品無法析離，參酌
    法務部調查局93年11月16日調科壹字第09362396550 號函，
    應整體視為毒品。(二)、附表1 編號2 、附表2 編號1 之注射
    針筒，其上均含不可析離之海洛因，均依毒品危害防制條例
    第18條第1 項前段之規定併予宣告沒收銷燬之。(三)、附表2
    編號2 注射針筒，為被告所有，供本件施用毒品所用，均依
    刑法第38條第1 項第2 款沒收。
據上論斷，應依刑事訴訟法第299 條第1 項前段、第273 條之1
第1 項，毒品危害防制條例第10條第1 項、第18條第1 項前段，
刑法第11條、第56條、第47條、第38條第1 項第2 款，判決如主
文。
本案經檢察官何克昌到庭執行職務。
中　　華　　民　　國　　94　　年　　8 　　月　　19　　日
                  刑事第三庭    法  官  柯雅惠
以上正本證明與原本無異。
如不服本判決應於收受本判決送達後十日內向本院提出上訴書狀，
其未敘述上訴理由者，並得於提起上訴後十日內向本院補提理由
書狀（均須按他造當事人之人數附繕本）「切勿逕送上級法院」
                                書記官  葉祝君
中　　華　　民　　國　　94　　年　　8 　　月　　1 　　日
 附表1
┌──┬────┬──┬──┬──────────────┐
│編號│名　稱  │數量│單位│備　　　　　　　　　　　　註│
├──┼────┼──┼──┼──────────────┤
│ 1  │海洛因  │ 1  │包  │經送檢驗，含第1 級第6 項毒品│
│    │        │    │    │海洛因成分，淨重0.26公克，空│
│    │        │    │    │包裝重1.07公克。            │
├──┼────┼──┼──┼──────────────┤
│ 2  │注射針筒│ 1  │支  │經送檢驗，呈海洛因陽性反應，│
│    │        │    │    │其上含不可析離之海洛因成分。│
└──┴────┴──┴──┴──────────────┘
 附表2
┌──┬────┬──┬──┬──────────────┐
│編號│名　稱  │數量│單位│備　　　　　　　　　　　　註│
├──┼────┼──┼──┼──────────────┤
│ 1  │注射針筒│ 4  │支  │經送檢驗，呈海洛因陽性反應，│
│    │        │    │    │其上含不可析離之海洛因成分。│
├──┼────┼──┼──┼──────────────┤
│ 2  │注射針筒│ 4  │支  │供施用海洛因使用            │
└──┴────┴──┴──┴──────────────┘
附錄：
毒品危害防制條例第十條
施用第一級毒品者，處六月以上五年以下有期徒刑。
